【裁判字號】    98,訴,1641
【裁判日期】    990513
【裁判案由】    進口貨物核定稅則號別
【裁判全文】
臺北高等行政法院判決
                                    98年度訴字第1641號
                                    99年4月29日辯論終結
原      告  優派國際股份有限公司
代  表  人  甲○○
訴訟代理人  王俊傑律師
被      告  財政部基隆關稅局
代  表  人  乙○○（局長）
訴訟代理人  丁○○
            丙○○
上列當事人間進口貨物核定稅則號別事件，原告不服財政部中華
民國98年6月15日台財訴字第09800102380號訴願決定（案號：第
00000000、00000000號），提起行政訴訟，本院判決如下：
    主  文
原告之訴駁回。
訴訟費用由原告負擔。
    事實及理由
一、程序事項：
    本件被告之代表人原為呂財益，於訴訟進行中變更為乙○○
    ，業據乙○○提出聲明承受訴訟狀聲明承受訴訟，本院核無
    不合，應予准許。
二、事實概要：
    緣原告委由長豐報關有限公司於民國（下同）97年11月10日
    及同年12月8日向被告報運進口LCD MONITOR貨物計2批（進
    口報單號碼：第AL/97/4900/2009號、第AL/DA/97/HS92/151
    7號），原申報稅則號別為第8528.21.90號，稅率10%，經電
    腦核定按C2（應審免驗）方式通關；經被告審核結果，以來
    貨具有DVI（數位視訊介面）輸入端子，可接受影像信號，
    按原申報進口稅則第8528.21.90號，稅率10%，予以核定完
    稅在案。原告不服，主張來貨應歸列稅則號別第8471.60.90
    號，稅率0%，申請復查，未獲變更，提起訴願，遭決定駁回
    ，遂向本院提起本件行政訴訟。
三、原告主張略以：
(一)、系爭貨物應依「中華民國海關進口稅則（暨）輸出入貨品分
    類表合訂本」（下稱海關進口稅則）號別第8471.60.90號即
    第8471節「自動資料處理機及其附屬單元…」中「輸入或輸
    出單元，在同一機殼內不論其是否含有儲存單元者」項下，
    稅率為零：
１、判定系爭貨物所屬之稅則號別，應以海關進口稅則及西元20
    07年修正版之國際商品統一分類制度（HS）註解（下稱HS註
    解）規定為據：
(1)、按我國為貫徹經濟國際化及貿易自由化政策，自78年1月1日
    起實施以HS註解為基礎編定而成之海關進口稅則做為核課貨
    物進口分類之標準。
(2)、復按「本稅則各號別品目之劃分，除依據本稅則類、章及其
    註，各號別之貨名及解釋準則之規定外，並得參據關稅合作
    理事會編纂之『國際商品統一分類制度（HS）註解』及其他
    有關文件辦理」，海關進口稅則3總則第1條定有明文。準此
    ，於判斷進口貨物之稅則歸列時，自應以海關進口稅則及HS
    註解規定為據，方符法制。
２、系爭貨物符合HS註解第8471節分類註釋之定義：
(1)、依海關進口稅則第16類第84章章註五（乙）項之規定，一貨
    物若非屬同章章註五（戊）項所述者，且係「專供或主要供
    自動資料處理系統使用」、「能直接或經由一個或多個單元
    間接與中央處理單元相連接」並「能以該系統所能使用之資
    料形式（碼或信號）接收或遞送資料」，則應認定該貨物為
    自動資料處理器之單元。系爭貨物除供輸出自動資料處理器
    之信號外不具其他功能，故依客觀事實對於上開章註規定進
    行涵攝，則系爭貨物係專供自動資料處理系統使用、能直接
    以數位或類比端子透過顯示卡與中央處理單元連接並能以自
    動資料處理系統使用之資料形式接收資料，故依該章註之定
    義應屬自動資料處理器之單元。
(2)、系爭貨物除接受自自動資料處理器所輸出之信號並顯示外，
    並無其他功能：
、相較於傳統之類比信號傳送端子（如目前仍屬個人電腦顯示
    主流之D-SUB端子），DVI端子之功能係透過數位輸出及數位
    輸入之方式，避免過去藉由類比端子經過轉碼後，傳送數位
    信號所可能產生之信號干擾、衰減或失真等缺失，因過去自
    動資料處理器顯示單元大多使用陰極射線管（Cathode Ray
    Tube, CRT）顯示器，而輸入該顯示器之信號限於類比信號
    ，故自自動資料處理機輸出之數位信號必須經過轉碼之程序
    ，而目前已廣泛使用之液晶顯示器（Liquid Crystal Disp-
    lay），因可直接接收數位信號，故透過DVI端子直接連接液
    晶顯示器與自動資料處理機即可避免上述信號干擾、衰減與
    失真之情況。
、DVI端子之用途係自動資料處理機及其各單元間信號之傳輸
    ：
    如上開敘述之DVI端子之功能，若輸出及輸入之信號皆屬數
    位信號，而無須透過中介之轉碼器時，此時使用DVI端子傳
    輸信號，即可享受傳輸品質優良之輸出效果。因此，輸出數
    位信號之自動資料處理器與其各輸入單元間，即可廣泛使用
    DVI端子傳輸信號，而獲致上開優點，因此，目前市面上配
    備有DVI端子之產品，絕大多數均為自動資料處理器及其單
    元，例如個人電腦、液晶監視器及投影機等。
(3)、被告屢辯稱系爭貨物具DVI介面，而得以擴展其影像信號傳
    送來源，達到多媒體顯示器之特定功能，而有海關進口稅
    則章註五（E）所訂：「機器內裝有自動資料處理機或與自
    動資料處理機結合者，其能達成資料處理『外』之某特定功
    能者，應按其特定功能歸列應屬之節，如無適當之節可歸列
    者，則歸入剩餘節」之適用，亦屬無稽：
、系爭貨物內並無自動資料處理機，且系爭貨物與自動資料處
    理機（如電腦結合）後，亦無達成資料處理「外」之某特定
    功能，其仍係供桌上型電腦、筆記型電腦或其他自動資料處
    理系統做影像播放、影像顯現或呈現之用，其功能上並沒有
    產生改變。
、雖然系爭貨物具DVI端子之功能，惟該DVI端子僅係以數位之
    方式來傳輸信號，並非為接收並播放多媒體影音信號，系爭
    貨物不因此而達成資料處理「外」之某特定功能。故系爭貨
    物仍應適用海關進口稅則號別第8471.60.90號之稅則。
３、綜上，系爭貨物自屬海關進口稅則號別第8471.60.90號即第
    8471節「自動資料處理機及其附屬單元…」中「輸入或輸出
    單元，在同一機殼內不論其是否含有儲存單元者」項下，稅
    率為零。
(二)、系爭貨物非屬海關進口稅則號別第8528.21.90號即第8528節
    「電視接收器具，…；影像監視器及影像投射機」中「彩色
    者」項下，被告認事用法顯有違誤：
１、按「影像監視器，係利用同軸電纜直接連接至影像攝影機或
    錄影機上之接收機，故不需要所有射頻電路。此類監視器係
    用於電視公司或閉路電視（機場、火車站、煉鋼廠、醫院等
    ）。此類器具基本上係由能產生光點並與信號源同步顯示影
    像於螢幕上之裝置所組成。該類器具裝有一具或更多影像放
    大器，俾變換光點亮度。除此之外，該類器具能夠將紅（R
    ）、綠（G）、藍（B）個別輸入或能夠依照特殊標準（NTSC
    ,SECAM,PAL,D-MAC等）予以編碼。為接收編碼之訊號，監視
    器必須具備涵蓋（分離）R、G及B信號之解碼裝置。」此有
    HS註解第8528節分類註釋可參。準此，此處所稱「監視器」
    （即非專用或主要用於第8471節「自動資料處理系統」之監
    視器）必須具備以下要件：
(1)、該監視器係利用同軸電纜直接連接至影像攝影機或錄影機上
    之接收機；以及
(2)、能夠將紅（R）、綠（G）、藍（B）個別輸入或能夠依照特
    殊標準（NTSC,SECAM,PAL,D-MAC等）予以編碼。為接收編碼
    之訊號，該監視器必須具備涵蓋（分離）R、G及B信號之解
    碼裝置。
２、經查：
(1)、系爭貨物根本無任何接頭可供連接同軸電纜（即電視線），
    故無法以同軸電纜「直接」連接至影像攝影機或錄影機上；
(2)、系爭貨物更無法為接收編碼之訊號而具備涵蓋（分離）R、G
    及B信號之解碼裝置，故系爭貨物根本不符合與HS註解所訂
    之要件。
(3)、至於該監視器係採用陰極射線管（CRT）方式顯像亦或採用
    液晶、發光二極體或電漿等顯像方式，要屬無涉。
３、訴願機關復辯稱LCD Monitor及LCD Display已增加具DVI輸
    入端子之功能，在功能上已與前者早期僅能接受自動資料處
    理機中央處理單元所傳送之訊號有別云云，而遽以斷論系爭
    貨物應屬海關進口稅則號別第8528.21.90號，然查：
(1)、誠如前述，DVI端子所傳輸者，乃係影像之數位信號，相較
    於傳統之類比信號傳送端子（SUB-D端子），前者可避免藉
    由類比端子經過轉碼後，傳送數位信號所可能產生之信號干
    擾、衰減或失真等缺失，換言之，透過DVI端子直接連接液
    晶顯示器與自動資料處理機，即可避免上述信號干擾、衰減
    與失真之情況。
(2)、然系爭貨物具有DVI端子，僅是使系爭貨物增加影像訊號輸
    入之方式（傳輸數位信號），其信號來源仍係來自於自動資
    料處理機中央處理單元所傳送之訊號，根本未有改變，訴願
    機關僅空言泛稱「在功能上已與前者有別」云云，但又未見
    其所稱「功能上有別」所指為何？足證訴願機關所辯，顯無
    理由。
(3)、訴願機關亦未就系爭貨物是否因具有DVI端子，即可接受其
    他非自動資料處理機中央處理單元所傳送之訊號乙節，予以
    舉證證明，即驟然認定系爭貨物不符第8471節之定義，誠屬
    可議。
４、末查：訴願機關復辯稱依據財政部關稅總局（下稱關稅總局
    ）93年10月6日台總局稅字第0931017520號函釋（下稱關稅
    總局93年10月6日函釋）、94年11月3日台總局稅字第094102
    3157號函釋（下稱關稅總局94年11月3日函釋）及駐歐盟兼
    駐比利時代表處經濟組94年12月29日比貿字第09400007330
    號函，將系爭貨物核定稅則為第8528.21.90號，應屬妥適云
    云，顯係魚目混珠，俱無可採：
(1)、蓋上開我國函釋所涉產品之規格是否皆與系爭貨物相同？是
    否得做為比附援引之依據？容有疑義；
(2)、上開我國函釋細究其性質，充其量僅為行政機關內部之行政
    規則，非經立法院三讀通過之法律，亦非經法律明確授權之
    法規命令，是故，上開我國函釋顯非憲法第19條所揭櫫之租
    稅法律主義所稱之法律，然訴願機關竟以上開函釋做為其課
    徵關稅之依據，實已違反租稅法律主義。
(3)、訴願機關更以歐盟執委會公告之決議，來認定系爭貨物之稅
    則應為第8528.21.90號云云，更令原告詑異：
、本件涉訟於中華民國，準據法亦應以中華民國法律為據，然
    訴願機關竟係捨棄我國海關進口稅則及國際間通用之HS註解
    於不顧，卻輕率採行歐盟執委會公告之決議，來核課系爭貨
    物，顯係以他國法律做為裁判基礎，自不可採。
、我國訴願機關將歐盟執委會「以DVI端子作為稅則歸列之唯
    一標準」奉為歸臬之見解，業經歐盟最高法院於西元2009年
    2月19日作成C-376/07號判決，認定應予修正，揭櫫端子之
    種類及數量不得單獨作為關稅分類之判斷依據，而應參酌HS
    第8471節相關的釋義註釋，特別是第I（D）章第1部第1至5
    點所定之判斷標準，進行關稅稅則之分類。據此，訴願機關
    所持理由已失所附麗，益徵訴願機關以歐盟執委會公告之決
    議，來認定系爭貨物之稅則應為第8528.21.90號乙節，顯無
    理由。
(三)、為便於本院清楚分辨系爭貨物確為第8471節而非稅則號別第
    8528.21.90號，原告整理附表如下，供本院卓參。
１、系爭貨物符合第8471節之要件：
    ┌───────────────┬────────┐
    │          要件                │    是否符合    │
    ├─┬─────────────┼────────┤
    │1 │接收自動資料處理機中央處理│符合            │
    │  │單元所傳送之信號，故無法由│系爭貨物可透過其│
    │  │符合廣播標準（NTSC，SECAM │SUB-D 或DVI 端子│
    │  │，PAL ，D-MAC 等）之混合視│接收電腦主機處理│
    │  │頻重製彩色影像            │之影像訊號且，系│
    │  │                          │爭貨物本身不具有│
    │  │                          │可將廣播標準訊號│
    │  │                          │解碼之裝置，故無│
    │  │                          │法將符合廣播標準│
    │  │                          │之混合視頻訊號重│
    │  │                          │製為彩色影像    │
    ├─┼─────────────┼────────┤
    │2 │該單元裝配資料處理系統特有│符合            │
    │  │之各項連接器，例如，RS-232│系爭貨物所具備之│
    │  │C 介面，DIN 或SUB-D 連接器│SUB-D 端子及DVI │
    │  │等，並且不具備音頻電路。  │端子即為用於連接│
    │  │                          │資料處理系統之特│
    │  │                          │有連接器，且該SU│
    │  │                          │B-D 端子及DVI 端│
    │  │                          │子皆不具音頻電路│
    ├─┼─────────────┼────────┤
    │3 │顯示單元受整合於自動資料處│符合            │
    │  │理機之中央處理單元之特殊接│系爭貨物之顯示單│
    │  │頭控                      │元確係受整合於自│
    │  │制                        │動資料處理機之中│
    │  │                          │央處理單元之特殊│
    │  │                          │接頭控制，如DVI │
    │  │                          │接頭            │
    └─┴─────────────┴────────┘
２、系爭貨物不符稅則號別第8528.21.90號之要件：
    ┌───────────────┬────────┐
    │          要件                │    是否符合    │
    ├─┬─────────────┼────────┤
    │1 │係利用同軸電纜直接連接至影│不符合          │
    │  │像攝影機或錄影機上之接收機│系爭貨物根本無同│
    │  │                          │軸纜線插頭，且  │
    │  │                          │DVI 端子或D-SUB │
    │  │                          │端子也無法相容於│
    │  │                          │同軸纜線。      │
    ├─┼─────────────┼────────┤
    │2 │能夠將紅(R) 、綠(G) 或藍(B│不符合          │
    │  │ )個別輸入或能夠接受符合廣│系爭貨物本身不具│
    │  │播標準(NTSC,SECAM,PAL,D-MA│有可將廣播標準訊│
    │  │C等) 之信號。為接收編碼之 │號解碼之裝置，故│
    │  │號，監視器必須具備涵蓋( 分│無法將符合廣播標│
    │  │離)R、G 及B 信號之解碼裝置│準之混合視頻訊號│
    │  │                          │重製為彩色影像  │
    └─┴─────────────┴────────┘
(四)、退萬步言，縱本院認為系貨物不符合第8471節之要件（按原
    告仍否認之）時，依海關進口稅則解釋準則第4條之規定，
    系爭貨物仍應歸列於第8471節：
１、按「貨品未能依前述準則列入任何稅則號別者，應適用其性
    質最類似之貨品所屬之稅則號別」，海關進口稅則2解釋準
    則第4條定有明文。是以，進口貨物若與任何稅則有出入而
    不符合任何稅則之規定時，應視系爭貨物與何種貨品性質最
    類似，而依據該貨品所屬之稅則號別決定其適用稅則，始為
    公允。
２、經查：系爭貨物顯然不符合稅則號別第8528.21.90號甚明。
    至於系爭貨物是否仍應歸列第8471節，若本院仍認有疑義（
    按原告仍否認之）時，則應適用上開海關進口稅則2解釋準
    則第4條之規定，以決定系爭貨物之稅則歸屬。
３、從而，由上開對照表可知，系爭貨物性質與第8471節最為類
    似，而與第8528節迥不相同，故系爭貨物仍應依據「最類似
    」之解釋準則，將之歸列於第8471節。
４、此外，系爭貨物尚具有下列特性及功能，亦可供本院參酌用
    以輔助判斷系爭貨物應歸列於第8471節：
    ┌──────┬────────┬────────┐
    │功能或特性  │第8528節        │第8471節        │
    ├──────┼────────┼────────┤
    │是否具有較高│不符合          │符合            │
    │之頻寬？    │說明：          │說明：          │
    │（為能穩定提│此類監視器其頻帶│此類監視器其頻帶│
    │供較高解析度│寬不超過6MHz；但│寬約為15MHz ，或│
    │之畫質，電腦│系爭貨物規格之視│更高；而爭貨物規│
    │螢幕必須具備│頻頻帶寬遠超過6M│格之視頻頻帶寬符│
    │較高之頻寬）│Hz              │合此標準        │
    ├──────┼────────┼────────┤
    │是否具有多組│不符合          │符合            │
    │水平掃描頻率│說明：          │說明：          │
    │？          │此類監視器通常只│此類監視器許多顯│
    │（掃瞄愈高，│有一組水平掃瞄頻│示單元具有多組水│
    │可減少畫面閃│率，且係固定於15│平掃瞄頻率，通常│
    │爍，較適合近│.6或15.7KHz；但 │係15KHz至超過155│
    │距離長時間使│系爭貨物之水平掃│KHz；系爭貨物水 │
    │用之需求）  │瞄頻率遠高於此標│平掃瞄頻率並未固│
    │            │準              │定，而係定範圍，│
    │            │                │且符合顯示單元之│
    │            │                │標準            │
    ├──────┼────────┼────────┤
    │是否須具有助│未規定          │符合            │
    │於近距離長時│                │此類監視器多具有│
    │間注視顯示單│                │助於近距離長時間│
    │元之作業特性│                │注視顯示單元之作│
    │的人體工學設│                │業特性的人體工學│
    │計？        │                │設計；系爭貨物具│
    │            │                │有傾斜設及防反光│
    │            │                │設計            │
    ├──────┼────────┼────────┤
    │解析度最低標│未規定          │符合            │
    │準之要求？  │                │此類監視器顯示掃│
    │（電腦螢幕觀│                │瞄線之間隔自.41 │
    │賞距離較電視│                │公厘起，隨解析度│
    │更近，因此解│                │之提高而遞減；系│
    │析度標準較高│                │爭貨物之解析度符│
    │）          │                │合標準          │
    └──────┴────────┴────────┘
(五)、復查決定及訴願決定顯然違反行政程序法第161條規定：
１、按「行政規則應下達下級機關或屬官。行政機關訂定前條第
    2項第2款之行政規則，應由其首長簽署，並登載於政府公報
    發布之。」及「有效下達之行政規則，具有拘束訂定機關、
    其下級機關及屬官之效力。」行政程序法第160條及第161條
    定有明文。
２、復按「為保障納稅義務人權益，有關進口貨物行之多年歸列
    之稅則號別不適當案件，依下列原則辦理：一、海關對於進
    口貨品之稅則歸列，如發現所歸列之稅則號別不適當，擬變
    更其稅則號別且將影響進口人之權益者，仍依本部75年4月
    19日台財關第7505338號函及77年3月23日台財關第77002730
    6號函之規定，由關稅總局報部核定，以求程序周延。二、
    此類案件應報部核定之原則為：(一)適用範圍：貨物不論是否
    經海關查驗或審查文件後所歸列之稅則號別，均有適用。(二)
    整體性：海關對同一進口貨物，不論自同一關區進口，或自
    數個不同關區進口，均核定為同一稅則號別者。(三)延續性：
    按進口行為之延續性，須同時考量進口期間及進口次數。亦
    即進口行為需具有持續性，且有頻繁之進口紀錄，並視產品
    特性而定。三、為利於海關執行，減少爭訟，且基於保障業
    者權益之考量，此類本部核定改列進口貨物稅則號別之案件
    ，本部將依行政程序法第159條第2項第2款暨第160條第2項
    規定以令發布之，並登載於本部公報，改列之稅則號別自發
    布令之日起生效。有關擬變更稅則號別之進口貨品，在海關
    發現後報部至本部核定發布前，基於稅率變動不溯及既往，
    在稅率之適用方面，由海關依進口貨物之原稅則稅率辦理，
    以符法律安定性。四、為有利業者進口成本估算並確保稅收
    ，海關於發現進口貨物所歸列之稅則號別不適當，擬變更其
    稅則號別時，儘速函報本部核定。」此有被告之上級主管機
    關財政部91年3月8日台財關字第0910550152號令示（下稱財
    政部91年3月8日令示）可稽。
３、準此，上開財政部91年3月8日令示既係針對進口貨物多年而
    所歸列之稅則號別因不適當致重新歸列時，就已進口之貨物
    應依原稅則稅率或改列之稅則號別課徵關稅等問題，對於各
    關稅局所為對內足以發生法規範效力之一般、抽象之規定，
    則該財政部91年3月8日令示顯為行政程序法第159條規定所
    稱之「行政規則」，具有拘束財政部自身及各關稅局之效力
    。且依上開財政部91年3月8日令示意旨，關於進口貨物多年
    而所歸列之稅則號別因不適當致重新歸列時，改列之稅則號
    別應以命令發布之，且應自發布命令之日後始生效力。
４、經查：訴願決定認定系爭貨物應歸列第8528.21.90號，主要
    係以關稅總局93年10月6日函釋及94年11月3日函釋為其論據
    ，然：
(1)、誠如前述，上開二函釋顯已違反憲法第16條所定租稅法律主
    義；
(2)、上開二函釋皆未依行政程序法第159條第2項第2款暨第160條
    第2項規定以命令發布之，亦未經登載於財政部公報發布之
    ，揆諸前揭法律規定及財政部91年3月8日令示意旨，上開二
    函釋自不得作為本件稅則判定之依據。
(六)、復查決定及訴願決定違反「行政一體」之原理，無可維持：
１、按「行政機關雖各有專司，職責不同，惟均屬對人民行使公
    權力之政府機關，對同一事實，不宜有不同之行政處分」，
    有改制前行政法院75年判字第2043號判例可稽；又「行政機
    關各行其事，所生責任不應歸由人民承擔：國家為求分層負
    責與效能，劃分為各種不同層級與職能之機關，惟自人民之
    角度以觀，所有公權力之行使皆源自同一『國家』，基於『
    行政一體』之原理，不同行政機關必須彼此溝通協調，不得
    因此損及人民權益。」亦有改制前行政法院88年判字第3099
    號判例可參。
２、被告認定系爭貨物具有DVI輸入端子，宜歸列稅則號別第852
    8.21.90號云云，與經濟部工業局目前所持之見解以及財政
    部先前之函令意旨相左：
(1)、按經濟部工業局之見解，具有DVI介面之電腦顯示器依其功
    能用途仍屬電腦顯示器，仍應依歸類於8471.60號列，而予
    免稅；且按財政部先前之函令意旨，對於未配備電視調諧器
    （TV Tuner）之彩色顯示器，亦認定非屬彩色電視機之範疇
    ，不予課稅。
(2)、系爭顯示器之功能與稅則第8528節所分類之「電視接收器具
    或影像監視器」等功能大不相同：
、系爭貨物並未配備電視調諧器，該DVI輸入端子係為供自動
    資料處理系統使用，主要功能的輸出裝置是顯示數據，無法
    支援高頻寬數位電視（HDTV）解析度，亦不可連接顯示來自
    封迴路式的電視、DVD播放機或網路攝影之影音訊號，與稅
    則第8528節所分類之「其他彩色非陰極射線管監視器」等功
    能大不相同。
、換言之，系爭液晶電腦顯示器之設計目的與電視接收器具等
    以娛樂功能為其主要設計目的者不同，不符一般影音產品之
    認定。因此，世界各國多將此等顯示器歸類為稅則8471.60
    項等關於電腦周邊裝置之稅則號別，而免課關稅。凡此事實
    ，有附呈澳洲、紐西蘭等國對系爭具有DVI輸入端子之電腦
    顯示器，皆認定係屬稅則號別第8471節，而免課徵進口稅等
    相關資料可資參佐。
(3)、綜上，被告對於系爭顯示器之分類認定，不僅與經濟部工業
    局之意見相左，且與其上級機關財政部先前之函令意旨不相
    符合，足徵原處分明顯違反「行政一體」之原理，無可維持
    。
(七)、綜上所陳，訴願決定、復查決定均有重大違誤，無可維持，
    爰請判決撤銷訴願決定、復查決定及原處分。
四、被告答辯略以：
(一)、按行為時海關進口稅則號別第8471.60.90號為「其他輸入或
    輸出單元，在同一機殼內不論其是否含有儲存單元者」，第
    1欄稅率為免稅；進口稅則號別第8528.21.90號為「其他彩
    色影像監視器」，第1欄稅率為10%。查系爭貨物具有DVI（
    數位視訊介面）輸入端子，依據關稅總局93年10月6日函釋
    及94年11月3日函釋，被告依據原申報稅則號別第8528.21.9
    0號核估，應屬有據，並無不合。
(二)、依據西元2002年版HS註解第84章章註5（B）及（E）（即第
    84章章註五（乙）及五（戊））：「…除後述（戊）項所述
    者外，如一單元能符合下列所有條件者，得視為自動資料處
    理系統之一部分：（1）其為專供或主要供自動資料處理系
    統使用者；（2）其能直接或經由一個或多個單元間接與中
    央處理單元相連接者；及（3）其能以該系統所能使用之資
    料形式（碼或信號）接收或遞送資料者。」「機器內裝有自
    動資料處理機或與自動資料處理機結合者，除能達成資料處
    理外之某特定功能者，應按其特定功能歸列應屬之節，如無
    適當之節可歸列者，則歸入剩餘節。」之規定，舉凡符合章
    註五（乙）（1）（2）（3）定義之貨物，其先決條件必須
    不屬於章註五（戊）所規定者。準此，本案系爭貨物除裝配
    資料處理系統特有之連接器D-SUB外，另尚具DVI介面，而得
    以擴展其影像信號傳送來源，達到多媒體顯示器之特定功能
    ，屬稅則第8528節之影像監視器，自應依上開章註五（戊）
    規定按其特定功能歸列應屬之第8528節，而無第8471節之適
    用。
(三)、本案系爭貨物液晶顯示器其規格為D-SUB及DVI端子，有別於
    同軸電纜線之BNC接頭，已進步到利用數位視訊介面（DVI）
    達到顯示影像目的，即無法亦不需利用同軸電纜線連接媒體
    播放機顯示影像，蓋D-SUB可支援電腦數位信號，而DVI可支
    援數位視訊，皆為數位信號，而同軸電纜線是「類比」傳輸
    ，系爭貨物規格為D-SUB及DVI端子，自無法以同軸電纜直接
    連接至影像攝影機或錄影機。又原告誤解西元2002年版HS註
    解，訴稱系爭貨物更無法將紅、綠、藍信號個別輸入，或能
    夠依照特殊標準（NTSC,SECAM,PAL,D-MAC等）將信號予以編
    碼，而認不屬稅則第8528節分類註釋文義之所及；然查本案
    系爭貨物雖無法依照特殊標準（NTSC,SECAM,PAL,D-MAC等）
    予以編碼，惟已具有紅（R）、綠（G）、藍（B）訊號輸入
    ，且具備涵蓋（分離）R、G及B信號之解碼裝置，如此才能
    解編碼成監視器之顯像格式而顯示影像，而為彩色影像監視
    器。
(四)、依據HS註解稅則第8471節分類註釋之定義，自動資料處理機
    顯示單元與第8528節所列之視頻監視器及電視接收機有幾點
    之不同，包括下列：「（1）自動資料處理機顯示單元僅能
    接受自動資料處理機中央處理單元所傳送之信號…」，據原
    告訴稱「掃描線、視頻頻率（頻帶寬）」等規格與HS註解第
    8471節分類註釋之顯示單元定義相符，惟查系爭貨物具有DV
    I（數位視訊介面）輸入端子，不僅能接受自動資料處理機
    中央處理單元所傳送之信號，且可支援高頻寬數位電視（HD
    TV）解析度，為數位式高畫質多媒體顯示器，即不符上開HS
    註解稅則第8471節分類註釋自動資料處理機顯示單元與第85
    28節所列之視頻監視器不同點（1）之定義，且依前開稅則
    第84章章註五（戊）之規定，應按其特定功能歸列應屬之第
    8528節，本案原告原申報稅則第8528.21.90號即屬妥適。
(五)、查海關進口稅則總說明二規定：「…稅則號別之認定，應依
    據海關進口稅則總則及解釋準則所載有關規定辦理…。」復
    查相同貨名之貨物（LCD MONITOR），已有廠商於94年3、5
    、6月及95年1月向財政部臺北關稅局申報進口4批，經該局
    核列稅則號別第8528.21.90號，又相同功能及貨名之貨品經
    該局預先審核稅則號別為第8528.21.90號（該局進口貨物稅
    則預先審核答覆函（93）北預字第100號）在案。據此，本
    案系爭貨物之稅則號別，並無原告所稱海關均核列稅則第84
    71.60.90號之情形，從而，本案不符財政部91年3月8日令示
    應報部核定之原則「…（二）整體性：海關對同一進口貨物
    ，不論自同一關區進口，或自數個不同關區進口，均核定為
    同一稅則號別者」之規定。是以，本案核無財政部上開令示
    之稅則行之多年歸列不適當之適用。又查關稅總局93年10月
    6日函釋及94年11月3日函釋，僅係該總局函復經濟部國際貿
    易局之函文，非屬行政程序法第159條規定之行政規則，原
    告所稱：須依行政程序法規定以令發布及上開二書函自不得
    作為本件稅則改列暨要求原告補稅之依據云云，顯有誤解，
    應無可採。
(六)、按最高行政法院93年度判字第1392號判決：「憲法之平等原
    則要求行政機關對於事物本質上相同的事件作相同的處理，
    乃形成行政自我拘束，惟憲法上的平等原則係指合法之平等
    ，並不包涵違法的平等。故行政先例必須是合法的，乃行政
    自我拘束的前提要件…」，及依行政程序法第6條規定：「
    行政行為，非有正當理由，不得為差別待遇。」即對一事件
    有合法之行政先例存在時，行政機關之行政行為即應受此行
    政先例之拘束，而不得為歧異之處分，乃是基於平等權的概
    念，違法者不得主張不法的平等，所以必須是合法的行政先
    例，行政機關之行政行為方受此行政先例之拘束。又依據關
    稅法第17條規定，納稅義務人應檢附提貨單、發票、裝箱單
    及其他進口必須具備之有關文件向海關誠實申報，海關得依
    據同法第18條規定按納稅義務人應申報之事項，先行徵稅驗
    放，事後再加審查，並無原告所稱：被告不獨要求原告應以
    第8528.51.00號稅則號別申報，並應於完稅後，貨物始得通
    關等云之情事。再查本案原告未於進口報單詳實申報該增加
    之功能規格（DVI），雖申報稅則號別第8528.59.10號，卻
    不服被告按原告申報稅則號別之核定，仍執前意（行政先例
    ）認為應歸列稅則第8528.51.00號，原告以違法的事實（行
    政先例）主張平等原則（撤銷原處分），顯已違反上述平等
    權之概念，自無法受到信賴之保護。
(七)、查歐盟最高法院之判決係就個案標的監視器之判定，尚不得
    拘束歐盟執委會、歐盟各會員國行政機關及各會員國法院，
    且該案尚無法確定為最終判決；又歐盟對於液晶顯示器之分
    類有新解釋時，法律程序需由各會員國會議決議公告規章，
    再由我國駐外單位以正式函告有關主管機關公告實施，惟查
    迄今尚無接獲我駐外單位函示歐盟對於系爭貨物分類決議公
    告等情。又查訴外人雄浪國際股份有限公司進口與本案類同
    之貨品2筆，不服本院駁回之判決提起上訴，業經最高行政
    法院97年8月14日97年度裁字第3935號及98年2月12日98年度
    裁字第303號判決上訴駁回在案。另所稱臺灣與美、日共同
    控訴歐盟違反資訊科技協定（ITA）一案，係政府與國際間
    之貿易談判，屬國家之政策，且該議題係就產品關稅減讓之
    討論，與本案貨品稅則之爭議無關。
(八)、據歐盟執委會於西元2005年第2171號規章公告之有關彩色液
    晶監視器…附DVI及音效輸出入裝置…可連接、顯示來自封
    閉迴路式電視系統、DVD播放機或網路攝影機等之影音訊號
    ，應歸列在稅號8528.21.90「其他影像監視器」項下，此有
    經濟部駐歐盟兼駐比利時代表處經濟組94年12月29日比貿字
    第09400007330號函附卷可稽，上開分類決議對彩色液晶監
    視器附DVI端子及音效輸出入裝置者，應歸列在稅號8528.21
    .90「其他影像監視器」項下，闡述甚明。再者原告所稱澳
    洲、紐西蘭等國將系爭貨物認定係屬第8471節稅則，而免課
    徵進口稅，惟因各國關稅政策不同，所課稅率亦有不同，原
    告所稱縱或屬實，尚難比附援引，亦無法拘束我國海關之認
    定。復查經濟部工業局工電字第09500731300號函，係對產
    品功能解釋及建議，另財政部台財稅字第0920455616號函旨
    意，係對於貨物稅徵免之闡釋，原告所稱：被告認定與經濟
    部工業局目前所持見解以及財政部先前之函令意旨相左，顯
    有誤解。再查海關為進口貨物之稅則核定及關稅徵收主管機
    關，輸出入貨品分類號列主管機關為經濟部國際貿易局，經
    濟部標準檢驗局則為輸入貨品檢驗之主管機關，此則本於權
    限範圍內所為之依法行政原則，並無違反行政程序法第19條
    ：「行政機關為發揮共同一體之行政機能，應於其權限範圍
    內互相協助…」之規定。另依海關配合進出口貿易管理作業
    規定四、（四）各主管機關所列CCC號列，如與海關所核列
    不一致時，以海關就實到貨物所核列者為準。從而，原告主
    張系案貨物應依經濟部工業局解釋函及經濟部標準局認同之
    商品分類號列核定稅則，乃不諳行政一體之原則及稅則分類
    規定所致，核無可採。
(九)、關於DVI介面之功能及特性，說明如下：
    目前常見的三種螢幕訊號線接頭有傳統的D-SUB接頭（VGA顯
    示端子，15pin）與較新的DVI接頭（DVI介面，24pin）及更
    進步的HDMI接頭（HIGH-DEFINITION MULTIMEDIA INTERFACE
    28pin），是以DVI為基礎開發，具更高頻寬數位介面。
１、DVI介面的英文全名為Digital Visual Interface，中文稱
    為「數位視訊介面」。是一種視訊介面標準，設計的目標是
    透過數位化的傳送來強化個人電腦顯示器的畫面品質。此標
    準由顯示業界數家領導廠商所組成的論壇「數位顯示工作小
    組」（Digital Display Working Group，DDWG）制訂，是
    西元1998年由半導體廠商Silicon Image公司所主導發展的
    Panel Link技術（此技術最早應用於筆記型電腦），並使用
    最小化轉移差動訊號（Transition Minimized Differenti-
    al Signaling，TMDS）技術來確保高速串列資料傳送的穩定
    性。一個DVI有可能會用到1個或2個TMDS通道，TMDS具備包
    括R、G、B色彩數據和給時脈頻道在內的共計4個通道（稱為
    1個連接）的系列傳輸迴路。所以DVI接頭有24支腳位，從正
    面看其母座介面，其腳位除包含DVI標準所規定的數位訊號
    腳位（PIN 1、2、4、5、9、10、12、13、17、18、20、21
    ）之外，也可包含傳統類比訊號R、G、B的腳位（PIN C1、
    C2、C3），此設計是為維持DVI的通用性，以便不同形式的
    螢幕可以共用一種連接線。是以，具DVI接頭之液晶顯示器
    ，已具備能夠將紅（R）綠（G）藍（B）個別輸入或能夠依
    照特殊標準（NTSC,SECAM,PAL,D-MAC等）予以編碼，及具備
    涵蓋（分離）R、G及B信號之解碼裝置，因此，加裝DVI接頭
    之液晶顯示器，被採用為影像監視器，無須利用同軸電纜連
    接及具備傳統之R、G、B連接端子。目前DVI界面也被普遍運
    用在消費性電子產品的視訊資料傳輸上，如LCD顯示器、數
    位投影機等顯示設備上，DVI數位介面的主要目的是讓電腦
    顯示卡的畫面訊號透過數位的方式傳送到顯示螢幕，不需經
    過任何轉換，保證主機到顯示器傳輸過程中資料的完整性，
    訊號無衰減，色彩更純淨、更逼真，且使得影像更清晰。
２、D-SUB端子（其他的名稱包括VGA端子，RGB端子，或mini D1
    5）：目前大多數電腦與外部顯示設備之間都是經由類比VGA
    端子連接，VGA（Video Graphics Array）端子是一種D型端
    子，上面共有15針孔，分成三排，每排五個，也叫D-SUB端
    子。傳統的CRT顯示螢幕所接受的是類比訊號，必須將數位
    畫面訊號，經電腦內建之顯示卡轉換成類比訊號，再以傳統
    D-SUB 15pin的接頭（屬類比訊號傳送）傳送到顯示螢幕，
    而產生訊號干擾、衰減或失真等問題，以至螢幕較不清晰。
３、不論VGA端子或DVI介面均具R、G、B接點。
(十)、稅則第8471節及第8528節HS註解分析：
１、由82、86、92年版第8471節HS註解及第8528節HS註解，對照
    出產業進步的軌跡，從傳統CRT顯示器（分別歸列稅則第847
    1節與第8528節），進步到液晶與電漿等平面顯示器，再到
    多媒體時代（多種影像處理介面、高解析畫質與音響等），
    其訊號線並非僅有早期之同軸電纜線（軸心導體包絕緣體再
    一層編織網後被覆外皮，較貴、需求面窄，但其訊號傳輸距
    離較長），尚有一般訊號線（傳輸距離較長短、較便宜需求
    大）。而視訊端子亦從類比的RF、AV、SCART、VGA、S、D、
    色差等各種端子，演變到數位的DVI、HDMI等端子，均有別
    於同軸電纜線之BNC接頭。
２、按HS註解82、86、92年版對於第8528節稅則號別重新詮釋：
(1)、「影像監視器是一種接收器，係利用同軸電纜直接連接至…
    影像攝影機或記錄器上，故不需要所有射頻電路。此類監視
    器係用於電視公司或閉路電視（機場、火車站、煉鋼廠、醫
    院等）。」為82年陰極射線管（CRT）影像監視器之寫照，
    係說明CRT監視器輸入訊號方式為以同軸電纜線直接連接媒
    體播放器而非屬無線射頻接收，此亦為閉路電視影像監視器
    之寫照。同軸電纜線係82年運用於CRT影像監視器的一種訊
    號線，大部分運用在電視機，當時還沒液晶、發光二極體及
    電漿等平面顯示器。
(2)、從86、92年版迄今均比82年版多了「此類器具基本上係由能
    產生光點並與信號源同步顯示影像於螢幕上之裝置所組成。
    該類器具裝有一具或更多影像放大器，俾變換光點亮度。除
    此之外，該類器具能夠將紅（R）綠（G）藍（B）個別輸入
    或能夠依照特殊標準（NTSC,SECAM,PAL,D-MAC等）予以編碼
    。為接收編碼之訊號，監視器必須具備涵蓋（分離）R、G及
    B信號之解碼裝置。影像重組最常用之方式為陰極射線管，
    以供直接影像，或一具投射機包含多達三具投影陰極射線管
    以供影像：然而，其他監視器利用不同之方式（例如液晶螢
    幕，光線在油膜之折射）亦能達成同樣目的。此類可能用陰
    極射線管監視器或平面顯示器之型態，例如液晶，發光二極
    體，電漿等。」謹詮釋如下：
、其中「此類器具」仍延續說明「陰極射線管」能產生光點並
    與信號源同步顯示影像於螢幕上之裝置，基本上就是陰極射
    線管影像監視器。
、「除此之外，該類器具能夠將紅（R）綠（G）藍（B）個別
    輸入或能夠依照特殊標準（NTSC,SECAM,PAL,D-MAC等）予以
    編碼。…監視器必須具備涵蓋（分離）R、G及B信號之解碼
    裝置」。此段落「除此之外，該類器具…」仍繼續說明陰極
    射線管（CRT）監視器呈現影像的原理及方式。
、「能夠將紅（R）綠（G）藍（B）個別輸入或能夠依照特殊
    標準（NTSC,SECAM,PAL,D-MAC等）予以編碼…」此句之"或"
    字係二擇一均符合，亦即不論是能夠將紅（R）綠（G）藍（
    B）個別輸入之一般陰極射線管（CRT）監視器或者再加上能
    夠依照特殊標準（NTSC,SECAM,PAL,D-MAC等）予以編碼，成
    為有線廣播電視級的陰極射線管（CRT）監視器均屬陰極射
    線管（CRT）之影像監視器。
、影像重組最常用之方式為陰極射線管，以供直接影像，或一
    具投射機包含多達三具投影陰極射線管以供影像，說明86、
    92年影像重組最常用之方式為陰極射線管，仍以陰極射線管
    （CRT）影像監視器為主流。
、實務上，無論CRT MONITOR或LCD MONITOR均必須具備能夠將
    紅（R）綠（G）藍（B）個別輸入，及涵蓋（分離）R、G、B
    信號之解碼裝置，方能顯示影像。
３、再按HS註解82、86、92年版對於8471節之註解：
(1)、「輸出單元，轉變機器提供之訊號成為可理解之形式（印刷
    之文字、圖形、顯示於顯示器上等）或成為電磁式資料供進
    一步應用（應用、控制等）者。」為82年電腦及顯示器之寫
    照，當時個人電腦、顯示器未發展普及，尚於開發階段，顯
    示器僅能顯示文字、圖形，顯示器為陰極射線管（CRT）影
    像監視器，當時還沒液晶、發光二極體及電漿等平面顯示器
    。
(2)、從86、92年版迄今均比82年版多了「自動資料處理機顯示單
    元與第8528節所列之視頻監視器及電視接收機有幾點之不同
    ，包括下列：「（1）自動資料處理機顯示單元僅能接受自
    動資料處理機中央處理單元所傳送之信號，因此，無法由符
    合廣播標準（NTSC,SECAM,PAL,D-MAC等）之混合視頻重製彩
    色影像。…並且不具備音頻電路…。（2）上述顯示單元之
    特色係低電磁場放射，其中解析度之顯示掃描線間隔自0.41
    公厘開始，隨解析度之提高而減。（3）為便於顯示雖小但
    清晰之影像，本節顯示器所使用之映像點之尺寸較小，而且
    聚光度高於第8528節所列之視頻監視器及電視接收機所適用
    者。（聚光度乃是電子鎗在陰極射線管面上激發單獨之一點
    ，而不干擾任何鄰近之其他各點之能力）。（4）在上述顯
    示單元內，視頻頻率（頻帶寬），亦即決定每秒鐘究竟可以
    發送多少點以形成影像之量度，係大約15MHz或更高。另一
    方面在8528節之視頻監視器為例，通常其頻帶寬不超過6MHz
    。上述顯示單元之水平掃描頻率，依據不同顯示類型之標準
    而有所變化，通常係15KHz至超過155KHz。許多顯示單元具
    有多個水平掃描頻率。於第8528節之視頻監視器之水平掃描
    頻率，係依照所適用之電視標準而通常固定於15.6或15.7KH
    z。而且，自動資料處理機之顯示單元之運作，不同於大眾
    廣播用之國家或國際之廣播頻率，或閉路電視用之頻率標準
    。（5）本節所含蓋之顯示單元經常附有傾針及止旋轉調整
    裝置，不反光表面，不閃爍之顯示以及其他具有助於近距離
    長時間注視顯示單元之作業特性的人體工學設計。」
、其中「自動資料處理機顯示單元僅能接受自動資料處理機中
    央處理單元所傳送之信號」，乃說明顯示器為「僅」能接受
    自動資料處理機中央處理單元所傳送之信號者。此即符合稅
    則第84章章註五（戊）「若一單元其能達成除資料處理外之
    某特定功能者，應按其功能歸列應屬之節，如無適當之節可
    歸者，則歸入剩餘節」之規定。（即歸列稅則第8471節之顯
    示器，必須是僅能接受自動資料處理機中央處理單元所傳送
    之信號者，若其能達成除資料處理外之某特定功能者《系爭
    LCD MONITOR具DVI端子能連接DVD播放機等媒體而顯示影像
    》，應按其功能歸列應屬之8528節）。
、由上開所述之「低電磁場放射、映像點之尺寸較小、聚光度
    乃是電子鎗在陰極射線管面上激發單獨之一點、視頻頻率即
    決定每秒鐘究竟可以發送多少點以形成影像之量度、附有傾
    針及止旋轉調整裝置」等規格及特性，均屬陰極射線管（CR
    T）影像監視器。又由稅則第85章註解說明86、92年乃以陰
    極射線管（CRT）影像監視器為主流。是以，上開HS註解第
    8471節註釋所稱「自動資料處理機顯示單元與第8528節所列
    之視頻監視器及電視接收機有幾點之不同點」，係針對如何
    分辨陰極射線管（CRT）之影像監視器究屬稅則第8471節自
    動資料處理機顯示單元，抑或為8528節之視頻監視器及電視
    接收機之不同點而言，並非屬液晶顯示器規格及特性之描述
    ；原告卻引據上開註解，據以稱系爭LCD MONITOR全然符合
    稅則第8471節之規定，顯對HS稅則第8471節註解嚴重誤解。
(十一)、按海關進口稅則第8528節「影像監視器」包括「彩色、黑白
    或單色閉路電視系統」及「其他彩色、黑白或單色影像監視
    器」。是以，HS註解關於「影像監視器」之註釋內容涵蓋「
    彩色閉路電視系統」及「其他彩色影像監視器」，其中所述
    利用同軸電纜線直接連接至攝影機或錄影機上之接收機之方
    式，即屬「彩色閉路電視系統」之範疇。另「監視器必須能
    夠將紅（R）綠（G）藍（B）個別輸入並具備涵蓋（分離）R
    、G及B信號之解碼裝置」即屬「彩色影像監視器」，或者再
    加上能夠依照特殊標準（NTSC,SECAM,PAL,D-MAC等）予以編
    碼，則屬「廣播電視級之彩色影像監視器」，兩者均屬稅則
    8528.21.90「其他彩色影像監視器」項下。而實務上，LCD
    MONITOR及CRT MONITOR均必須具備能夠將紅（R）綠（G）藍
    （B）個別輸入，及涵蓋（分離）R、G、B信號之解碼裝置，
    方能顯示影像。準此，原告訴稱系爭貨物無法以同軸電纜直
    接連接至影像攝影機或錄影機上之接收機，亦無法依照特殊
    標準（NTSC,SECAM,PAL,D-MAC等）予以編碼，本不屬上開分
    類註釋文義所及，主張不得歸列稅則8528節，顯已斷章取義
    誤解HS註解及不諳稅則歸列之準則依據。
(十二)、坊間所謂視訊轉換器（俗稱視訊盒），不僅只建置接收廣播
    電視訊號之解編碼I.C.，同時也具有依各種多媒體需要之解
    編碼I.C.，可具多種輸出入介面端子（AV、VGA、S、色差等
    及數位的DVI、HDMI等端子），係當媒體雙方（例如DVD播放
    機及液晶顯示器等）輸出入端子（接頭）不同無法連接傳輸
    訊號，即可藉由視訊轉換器轉接連結而達成傳輸及編解碼成
    監視器之顯像格式而顯示影像；亦即LCD MONITOR具DVI端子
    只要與具相同端子之媒體（如DVD播放機、內科手術內視鏡
    、PS3遊戲機等）連結即能顯示影像，若雙方端子不同無法
    匹配時，即可由視訊轉換器轉接而顯示影像。然若前述各種
    多媒體設備各自建置解編碼I.C.即有各種相同輸出入介面端
    子（接頭），即能直接連接而顯示影像，則視訊轉換器將是
    多餘之選擇。
(十三)、本案系爭貨物LCD MONITOR（液晶顯示器）具有DVI（數位視
    訊介面）輸入端子，可連接、顯示來自閉路電視系統、DVD
    播放機或網路攝影機等之影像訊號，及可支援高頻寬數位電
    視解析度，為數位式高畫質多媒體顯示器，依據稅則第84章
    章註五（戊）「若一單元其能達成除資料處理外之某特定功
    能者，應按其功能歸列應屬之節，如無適當之節可歸者，則
    歸入剩餘節」之規定，及據HS註解第8471節註釋：自動資料
    處理機顯示單元僅能接受自動資料處理機中央處理單元所傳
    送之信號，系爭貨物即不能歸列稅則第8471節；從而，LCD
    MONITOR具DVI端子者，屬與電視接收器同類之影像監視器，
    應歸列在稅則號別第8528.21.90.號，殆無疑義。
(十四)、按進口貨品悉依海關進口稅則總說明二：「貨品稅則號別之
    認定，應依據海關進口稅則總則及解釋準則所載有關規定辦
    理」，次據海關進口稅則總則一之規定：「本稅則各號別品
    目之劃分，除依據本稅則、類、章及其註，各號別之貨名及
    解釋準則之規定外，並得參據關稅合作理事會編纂之『國際
    商品統一分類制度註解』（簡稱HS註解）及其他有關文件辦
    理。」是以，關稅法、海關進口稅則（含解釋準則）及HS註
    解共同構成我國關稅法制上海關判定貨物稅則之法令依據。
    而HS註解之整體架構包括：（1）解釋準則、（2）節名與目
    名及（3）類、章及目註三部分。其中解釋準則全部共有6條
    ，係依序按準則一至準則六循序適用，為商品分類制度之最
    高指導原則；又依總則一及準則一之規定，分類之核定，首
    應依照稅則號別所列之名稱及有關「類或章註」為之，稅則
    號別或註內未另行規定者，則依「解釋準則」規定辦理，其
    次「並得參據HS註解辦理」。實際上，以全世界貨品名稱何
    指千萬種，不論海關進口稅則本抑或HS註解，均不可能逐一
    涵蓋，是以，上述稅則分類原則及定義，更奉為圭臬；原告
    引據海關進口稅則第1條（總則一）之規定，稱HS註解之規
    定才是判斷稅則歸列時具有拘束力之文件，顯然不瞭解分類
    之規定。查本案系爭貨物其能達成除資料處理外之顯示影像
    特定功能，依據HS註解第84章章註五（戊）：「機器內裝有
    自動資料處理機或與自動資料處理機結合者，其能達成除資
    料處理外之某特定功能者，應按其特定功能歸列應屬之節，
    如無適當之節可歸列者，則歸入剩餘節。」本案即應按其特
    定功能歸列稅則第8528.59.10號「其他彩色非陰極射線管監
    視器」，稅則分類依據甚為明確。
(十五)、按西元2002年版HS註解第8528節註釋：「影像監視器，係利
    用同軸電纜直接連接至影像攝影機或錄影機上之接收機，故
    不需要所有射頻電路。此類監視器係用於電視公司或閉路電
    視（機場、火車站、煉鋼廠、醫院等）。」係延續82年版HS
    註解，為82年陰極射線管（CRT）影像監視器之寫照，對照
    出產業進步的軌跡，從傳統CRT顯示器，進步到液晶與電漿
    等平面顯示器，再到多媒體時代，其係說明早期CRT監視器
    輸入訊號方式為以同軸電纜線直接連接媒體播放器而非屬無
    線射頻接收，此亦為閉路電視影像監視器之陳述。且實務上
    ，LCD MONITOR及CRT MONITOR均必須具備能夠將紅（R）綠
    （G）藍（B）個別輸入，及涵蓋（分離）R、G、B信號之解
    碼裝置，方能顯示影像。
(十六)、按紅（R）綠（G）藍（B）係構成彩色之基本三原色，其他
    顏色係由此3種顏色以不同的比例相加而成，故不論係彩色
    之CRT（陰極射線管）顯示器或平面之彩色液晶顯示器均具
    備有涵蓋（分離）R、G、B信號之功能，而彩色液晶顯示器
    則係利用光線在油膜之折射亦能達成同樣之目的。參據關稅
    合作理事會編纂之「西元2002年版國際商品統一分類制度（
    HS）註解」中文版第1278頁第6行對稅則第8528節影像監視
    器之詮釋：「…該類器具能夠將紅（R）綠（G）藍（B）個
    別輸入或能夠依照特殊標準（NTSC,SECAM,PAL,D-MAC等）予
    以編碼。為接收編碼之訊號，監視器必須具備涵蓋（分離）
    R、G及B信號之解碼裝置。影像重組最常用之方式為陰極射
    線管，以供直接影像，或一具投射機包含多達三具投影陰極
    射線管以供影像；然而，其他監視器利用不同之方式（例如
    液晶螢幕，光線在油膜之折射）亦能達成同樣目的。」可證
    ，且貨品之稅則分類係按其功能歸入適當之節，而不論其內
    部構件及技術原理，是以，本案應以勘驗實物證明其具有顯
    示來自DVD播放機之影像訊號事實，而無鑑定之必要。
(十七)、財政部高雄關稅局於96年11月7日以高普南字第0961020612
    號函財團法人工業技術研究院，請提供該院所屬微系統科技
    中心所發表有關個人電腦影像傳送技術之相關資料，即謂數
    位視訊介面（DVI）以及高解析度多媒體介面（HDMI）兩種
    傳輸技術規格已被公認為是數位家庭劇院高速數位介面技術
    的產業標準，益證被告所陳屬實。
(十八)、按關稅總局各函係依據關稅法、海關進口稅則（含解釋準則
    ）、HS註解之規定，就各機關針對具體事實關於稅則歸列疑
    問所為之解釋，並無違反HS註解規定，更非自創課稅要件，
    自無違反租稅法律之情事。另按MONITOR從傳統CRT顯示器，
    進步到液晶與電漿等平面顯示器，再到多媒體時代（多種影
    像處理介面、高解析畫質與音響等），不論傳輸方式為數位
    抑或類比；不論其傳輸訊號線為同軸電纜線（軸心導體包絕
    緣體再一層編織網後被覆外皮，較貴、需求面窄，但其訊號
    傳輸距離較長，訊號較不會衰減），抑或為一般訊號線（傳
    輸距離較長短、較便宜需求大，訊號較易衰減）；視訊端子
    為AV、SCART、VGA、S、D、色差及BNC接頭等各種類比的端
    子；抑或為數位的DVI、HDMI等端子，只要能夠接受影像信
    號而顯示影像，即應歸列稅則第8528.21.90號「其他彩色影
    像監視器」。惟其中僅具D-SUB端子之MONITOR，依HS註解稅
    則第8471節註釋（第1210頁第16行）：「…裝配資料處理系
    統特有之各項連接器（例如，RS-232C介面，DIN或SUB-D連
    接器等）…顯示單元受整合於自動資料處理機之中央處理單
    元之特殊接頭（例如黑白或圖形接頭）控制…」，故應歸列
    稅則第8471.69.00號。本案系爭貨物LCD MONITOR（液晶顯
    示器）具有DVI（數位視訊介面）輸入端子，可連接、顯示
    來自閉路電視系統、DVD播放機或網路攝影機等之影像訊號
    ，及可支援高頻寬數位電視解析度，為數位式高畫質多媒體
    顯示器，即其能達成除資料處理外之顯示影像特定功能者，
    應按其特定功能歸列稅則第8528.21.90號「其他彩色影像監
    視器」，被告據以改列稅則號別第8528.21.90號，應屬有據
    ，並無不合。再按86、92年HS註解稅則第85章註解，係以陰
    極射線管（CRT）影像監視器為主流。是以，HS註解第8471
    節註釋所稱「自動資料處理機顯示單元與第8528節所列之『
    視頻監視器』及『電視接收機』有幾點之不同點」，係針對
    如何分辨陰極射線管（CRT）之影像監視器究屬稅則第8471
    節自動資料處理機顯示單元，抑或為8528節之『視頻監視器
    』及『電視接收機』之不同點而言，並非屬液晶顯示器規格
    及特性之描述；原告卻引據上開註解，據以稱系爭LCD MON-
    ITOR全然符合稅則第8471節之規定，顯對HS稅則第8471節註
    解嚴重誤解。
(十九)、本案系爭貨物雖無法依照特殊標準（NTSC,SECAM,PAL,D-MAC
    等）予以編碼，惟已具有紅（R）、綠（G）、藍（B）訊號
    輸入，且具備涵蓋（分離）R、G及B信號之解碼裝置，如此
    才能解編碼成監視器之顯像格式而顯示影像，而為彩色影像
    監視器。又按海關進口稅則第8528節「影像監視器」包括「
    彩色、黑白或單色閉路電視系統」及「其他彩色、黑白或單
    色影像監視器」。是以，HS註解關於「影像監視器」之註釋
    內容涵蓋「彩色閉路電視系統」及「其他彩色影像監視器」
    ，其中所述利用同軸電纜線直接連接至攝影機或錄影機上之
    接收機之方式，即屬「彩色閉路電視系統」之範疇。另「監
    視器必須能夠將紅（R）綠（G）藍（B）個別輸入並具備涵
    蓋（分離）R、G及B信號之解碼裝置」即屬「彩色影像監視
    器」，或者再加上能夠依照特殊標準（NTSC,SECAM,PAL,D-M
    AC等）予以編碼，則屬「廣播電視級之彩色影像監視器」，
    兩者均屬稅則8528.21.90「其他彩色影像監視器」項下，稅
    則之分類註解明確。又原告訴稱HS註解之英文原文中所稱之
    inputs，係以名詞複數之方法表示，可知悉僅具單一輸入端
    子之DVI端子根本無法達成將紅、綠、藍個別輸入之功能。
    惟查被告已就D-SUB及DVI介面之結構功能及特性分別闡述甚
    明，即不論VGA端子或DVI介面均具R、G、B接點。且實務上
    ，無論CRT MONITOR或LCD MONITOR均必須具備能夠將紅（R
    ）綠（G）藍（B）個別輸入，及涵蓋（分離）R、G、B信號
    之解碼裝置，方能顯示影像。按解釋準則第4條：「貨品未
    能依前述準則列入任何稅則號別者，應適用其性質最類似之
    貨品所屬之稅則號別。」之規定，開宗明義即述：「貨品未
    能依前述準則列入任何稅則號別者」，解釋準則係依序按準
    則一至準則六循序適用，本案即依解釋準則一：「…其分類
    之核定，應依照稅則號別所列之名稱及有關類或章註為之…
    」辦理。
(二十)、按最高行政法院99年度判字第151號判決意旨，本案系爭貨
    物訊號輸入模式亦為D-SUB及DVI雙輸入端子者，被告於準備
    程序庭時，攜帶原告進口之LCD MONITOR，以DVI傳輸線連結
    DVD播放機輸出端子後，在DVD播放機放入DVD光碟片（片名
    ：山村猶有讀書聲）實地操作，該液晶顯示器有顯示影像，
    但沒有聲音。足見具DVI端子之LCD MONITOR雖不能接受音頻
    訊號，但可接受數位影像信號，依據上開判例，被告予以核
    列稅則第8528.21.90號「其他彩色影像監視器」，應屬妥適
    。又原告向財政部臺北關稅局申報進口相同貨物，因不服該
    局所為稅則號別之核定，提起行政救濟，經本院96年度訴字
    第2458號判決原告之訴駁回，又參據本院96年度訴字第444
    、2374、2284、2285、2432、2610、2848號、97年度簡字第
    131、146號及高雄高等行政法院96年度訴字第483號等判決
    對於與本件類同貨物，均判決「原告之訴駁回」。另依據94
    年10月18日美國海關（U.S.CUSTOMS AND BORDER PROTECTI-
    ON）資料CROSS（CUSTOMS RULINGS ONLINE SEARCH SYSTEM
    ）NYR02603號之判例，亦歸列稅則第8528.21目下，足證具
    有DVI（數位視訊介面）輸入端子之LCD MONITOR，應歸列在
    稅則第8528.21.90號「其他影像監視器」項下。
、本案被告依據前開海關進口稅則總說明、總則，並參據關稅
    合作理事會編纂之「國際商品統一分類制度註解」，又據關
    稅總局93年10月6日函釋，再參考駐歐盟兼駐比利時代表處
    經濟組94年12月29日比貿字第09400007330號函以及歐盟執
    委會公告彩色液晶顯示器之關稅分類決議，該分類決議對彩
    色液晶監視器附DVI端子及音效輸出入裝置者，應歸列在稅
    號8528.21.90「其他影像監視器」項下，闡述甚明。被告依
    據上開規定及函示予以核列稅則號別第8528.21.90號，殆無
    疑義。
、綜上所述，被告原處分及訴願決定，認事用法，洵無不當。
    原告之訴，顯無理由，爰請判決駁回原告之訴。
五、本院查：
(一)、按海關進口稅則第8471節為「自動資料處理機及其附屬單元
    ；磁性或光學閱讀機，以符號方式將資料轉錄於資料媒體之
    機器及處理此類資料之未列名機器」，該節下稅則號別第84
    71.60.90號為「其他輸入或輸出單元，在同一機殼內不論其
    是否含有儲存單元者」，第1欄稅率為免稅；另第8528節為
    「電視接收器具，不論是否裝有無線電廣播接收機或音、影
    錄或放器具者；影像監視器及影像投射機」，該節下稅則號
    別第8528.21.90號為「其他彩色影像監視器」，第1欄稅率
    為10%。次按「二、關於貨品號列及品目之劃分，及稅則號
    別之認定，應依據海關進口稅則總則及解釋準則所載有關規
    定辦理。…」、「一、本稅則各號別品目之劃分，除依據本
    稅則類、章及其註，各號別之貨名及解釋準則之規定外，並
    得參據關稅合作理事會編纂之『國際商品統一分類制度（HS
    ）註解』及其他有關文件辦理。」、「一、類、章及分章之
    標題，僅為便於查考而設；其分類之核定，應依照稅則號別
    所列之名稱及有關類或章註為之。…」及「三、貨品因適用
    準則二（乙）或因其他原因而表面上可歸列於兩個以上之稅
    則號別時，其分類應依照下列規定辦理：（甲）稅則號別所
    列之貨品名稱說明較具體明確者，應較一般性說明者為優先
    適用。…」分別為海關進口稅則總說明二前段、總則一及海
    關進口稅則解釋準則一前段、三（甲）前段所明定。
(二)、前揭事實概要欄所載各情，為兩造所不爭，且有上開各該文
    件、原處分書、復查決定書及訴願決定書等影本附於原處分
    卷及訴願卷可稽，並經本院於99年3月5日行準備程序時，當
    庭勘驗財政部臺北關稅局另案查驗取樣之原告報運進口之具
    有DVI輸入端子之LCD MONITOR（型號VX2240W），將之連接
    具有DVI-D接頭之DVD播放器，並將片名「山村猶有讀書聲」
    DVD光碟片置入DVD播放器內，該LCD MONITOR即出現影像，
    但沒有聲音，此有該準備程序筆錄附於本院卷可稽，事證明
    確。
(三)、被告就系爭貨物按原告原申報稅則號別第8528.21.90號，稅
    率10%，予以核定完稅，並無不合：
１、依據HS註解中文版詮釋稅則第8471節中關於「將處理後之資
    料能以圖形呈現之自動資料處理機顯示單元」，與第8528節
    中關於「視頻監視器及電視接收機」之區分，略為：HS註解
    中文版第1210頁詮釋稅則第8471節之自動資料處理機顯示單
    元，其要件為：(1)為僅能接收自動資料處理機中央處理單
    元所傳送之信號，因此，無法由符合廣播標準（NTSC,SECAM
    ,PAL,D-MAC等）之混合視頻重製彩色影像。（NTSC,SECAM,
    PAL是目前存在於全球中的三大電視播放系統規格，不同的
    電視系統規格所做出來的影帶是無法在另外兩種規格上播放
    ，D-MAC係「直播衛星服務使用一個叫D-MAC的系統」等）…
    該單元裝配資料處理系統特有之各項連接器（例如，RS-232
    C介面，DIN或SUB-D連接器等），並且不具備音頻電路（不
    具有AV、S、DVI端子，純屬用於電腦之終端機）。… (4)在
    上述顯示單元內，視頻頻率（頻帶寬），亦即決定每秒鐘究
    竟可以發送多少點以形成影像之量度，係大約15MHz或更高
    。另一方面在第8528節之視頻監視器為例，通常其頻帶寬不
    超過6MHz。上述顯示單元之水平掃描頻率，依據不同顯示類
    型之標準而有所變化，通常係15KHz至超過155KHz。許多顯
    示單元具有多個水平掃描頻率。於第8528節之視頻監視器之
    水平掃描頻率，係依照所適用之電視標準而通常固定於15.6
    或15.7KHz。而且，自動資料處理機之顯示單元之運作，不
    同於大眾廣播用之國家或國際之廣播頻率，或閉路電視用之
    頻率標準（即無法接受DVD PLAYER、數位相機、錄放影機及
    電視台播放之透過連接線或同軸電纜輸出之影音源）。HS註
    解中文版第1274、1275頁詮釋稅則第8528節明定，本節包括
    電視接收機（包括影像監視器及影像投射機），不論是否裝
    有無線電廣播接收機或音影錄放器具者均在內。而本節包括
    下列各項：(1)各種家庭用電視接收機（桌上型，座架型等
    ），包括硬幣操作式電視機組。… (3)用於或裝在例如錄放
    影器具或影像監視器上之影像調諧器。此種調諧器，將高頻
    電視信號轉換成錄放影器具或影像監視器可用之信號。…(6
    )影像監視器為利用同軸電纜直接連接至影像攝影機或錄影
    機上之接收機，故不需要所有射頻電路。上述監視器係用於
    電視公司或閉路電視上（機場、火車站、煉鋼廠、醫院等）
    。此類器具基本上係由能產生光點並與信號源影像同步顯示
    於螢幕上之裝置所組成。該類器具能夠將紅（R）、綠（G）
    及藍（B）個別輸入或能夠依照特殊標準（NTSC,SECAM,PAL,
    D-MAC等）予以編碼。為接收編碼之信號，監視器必須具備
    涵蓋（分離）R、G及B信號之解碼裝置。影像重組…，以供
    直接顯像…其他監視器利用不同之方式（例如液晶螢幕，光
    線在油膜之折射）亦能達成同樣目的。本節之影像監視器不
    應與第8471節註解內所述之自動資料處理機之顯示單元混淆
    。而DVI端子之功能為電腦數位影像信號之傳輸，相較於傳
    統之類比信號傳送端子（如目前仍屬個人電腦顯示主流之D-
    SUB端子），DVI端子之功能，係透過輸位輸出及數位輸入之
    方式，避免過去藉由類比端子經過轉碼後傳送數位信號所可
    能產生之信號干擾、衰減或失真等缺失，因過去自動資料處
    理器顯示單元大多使用陰極射線管顯示器，而輸入該顯示器
    之信號限於類比信號，故自自動資料處理機輸出之數位信號
    必須經過轉碼之程序，而目前已廣泛使用之液晶顯示器，因
    可直接接收數位信號，故透過DVI端子直接連接液晶顯示器
    與自動資料處理機即可避免上述信號干擾、衰減與失真之情
    況。
２、系爭貨物LCD MONITOR不僅能接受自動資料處理機中央處理
    單元所傳送之信號而顯示影像，復具有DVI（數位視訊介面
    ）輸入端子，可連接、顯示來自封閉迴路式電視系統、DVD
    播放機或網路攝影機之影音訊號，即為數位式高畫質多媒體
    顯示器，此與HS註解稅則第8471節顯示單元：「僅能接受自
    動資料處理機中央處理單元所傳送之信號者」不符，自不得
    歸列稅則號別第8471.60.90號。是以，原告訴稱系爭貨物除
    能接受自動資料處理機中央處理單元所傳送之信號並顯示外
    ，並無其他功能云云，核與事實不符，不足為採。從而，被
    告就系爭貨物按原申報稅則號別第8528.21.90號，稅率10%
    ，予以核定完稅，揆諸前揭規定及說明，並無不合。
３、系爭貨物為LCD MONITOR內建DVI輸入端子，此為原告所不爭
    執。而所謂DVI（數位視訊介面）輸入端子具有可傳送數號
    和類比信，支援數位視訊之功能，除可接收CPU處理過的資
    料（信號）外，另適用於簡報介紹、大畫面遊戲及DVD影片
    播放，達到更高之視覺效果。LCD MONITOR（液晶顯示器）
    具有DVI（數位視訊介面）輸入端子，可連接、顯示來自閉
    路電視系統、DVD播放機或網路攝影機等之影像訊號，及可
    支援高頻寬數位電視（HDTV）解析度，為數位式高畫質多媒
    體顯示器者。依海關進口稅則解釋準則三（甲）前段規定：
    「稅則號別所列之貨品名稱說明較具體明確者，應較一般性
    說明者為優先適用。」按稅則號別第8528.21.90號「其他彩
    色影像監視器」所列之貨品名稱說明，較稅則號別第8471.6
    0.90號為「其他輸入或輸出單元，在同一機殼內不論其是否
    含有儲存單元者。」所列之貨品名稱說明，更為明確，自應
    歸列稅則號別第8528.21.90號。準此，被告按海關進口稅則
    總則一及海關進口稅則解釋準則三（甲）前段規定，參酌前
    述稅則第8471節與第8528節之詮釋區別，認定系爭貨物並無
    稅則第8471節之適用，而將系爭貨物歸列稅則號別第8528.2
    1.90號「其他彩色影像監視器」，並無不合，核無原告所稱
    違反租稅法定主義之情事。
４、按稅則第8471節所稱「自動資料處理機…」，依海關進口稅
    則第84章章註五（乙）（1）規定，其為專供或主要供自動
    資料處理系統使用者；而稅則號別第8528.21.90號為「其他
    彩色影像監視器（OTHER COLOR VIDEO MONITORS）」。查系
    爭貨物LCD MONITOR（液晶顯示器）具有DVI輸入端子，可接
    收多媒體輸出之數位影像信號，為數位式高畫質多媒體顯示
    器（即影像監視器，VIDEO MONITOR），並非稅則第84章章
    註五所指「專供自動資料處系統使用」之貨品，自無歸列稅
    則第8471節之適用，依海關進口稅則解釋準則一前段規定，
    應歸列稅則號別第8528.2190號「其他彩色影像監視器」之
    專屬稅則號別項下。是被告就系爭貨物按原申報歸列稅則於
    第8528節下，核無不合。
５、原告主張系爭具有DVI輸入端子之液晶顯示器並無「TV IN」
    等接受電視訊號之端子，僅能接受自動資料處裡機中央處理
    單元所傳送之訊號，無法直接接收符合廣播標準之視訊產生
    影像，與稅則第8528節所謂電視接收器（包括電視接收機、
    影像監視器及影像投射機），係以能夠將紅（R）綠（G）藍
    （B）個別輸入或依照特殊標準（NTSC,SECAM,PAL,D-MAC等
    ）予以編碼產生影像之功能不同云云。按HS註解雖不斷更替
    加註新解，但仍趕不上科技進步的速度。因此，在歸列稅則
    之前應依產業進步的現況正確解讀註解；由92、86、82年版
    第8471節HS註解及第8528節HS註解對照出產業進步的軌跡，
    從傳統CRT顯示器，進步到液晶、電漿等平面顯示器，再到
    多媒體與顯示器整合時代（多種影像處理介面、高解析畫質
    與音響等），其訊號線並非僅有早期之同軸電纜線（軸心導
    體包絕緣體再一層編織網後被覆外皮），尚有非同軸電纜訊
    號線，而視訊端子亦從類比的RF、AV、SCART、VGA、S、D、
    色差等各種端子，演變到DVI、HDM I等數位端子，其外觀均
    有別於同軸電纜線之BNC接頭，是故第8528節「影像監視器
    」之R、G及B訊號輸入方式，已因介面端子之差異而有不同
    之傳輸線，同軸電纜線之BNC接頭只是早期之運用技術，並
    非第8528節影像監視器之必備組件。又坊間所謂電視盒，並
    不僅只建置接收廣播電視訊號之解編碼I.C.，同時也具有依
    各種多媒體需要之解編碼I.C.，故所謂電視盒可具多種輸出
    入介面端子，亦有視訊盒之稱，然若前述各種多媒體設備各
    自建置解編碼I.C.即有各種輸出入介面端子，視訊盒只是多
    餘之選擇。工業產品種類繁多，技術原理非短小篇幅之HS註
    解所能道盡，故HS註解之解釋準則一、註解（1）「…惟在
    頗多情況下，不可能將全部所有各種貨品加以歸類，或在標
    題中加以特別說明。」而在實務上，無論任何影像顯示器，
    均需具有紅（R）、綠（G）、藍（B）訊號輸入，如此方能
    解碼成監視器之顯像格式而顯示影像（例如液晶顯示器為DV
    I之TMDS格式由液晶顯示器之I.C.解碼成液晶顯像用之LVDS
    格式），不同規格之端子即有不同解碼傳輸顯像格式。又DV
    I能解碼將資料轉換，DVI介面也被普遍用在消費性電子產品
    間的視訊資料傳輸上，市面上配置DVI端子的消費性電子產
    品也日漸增多，例如DVD播放機、內科手術內視鏡、PS3遊戲
    機等多媒體播放器具以DVI端子輸出訊號給配置有DVI輸入端
    子之液晶顯示器、電漿顯示器、甚至電視級液晶顯示器、電
    視級電漿顯示器、液晶電視、電漿電視等而直接顯示多媒體
    播放器具之影像。至於是否能接收廣播電視訊號，只是能否
    提升功能至電視級之顯示器，仍屬稅則第8528節範疇。是不
    論以何種訊號線以何種端子何種格式編解碼而能輸入訊號達
    成顯像目的，即已具備監視器之特性，然後再依其功能，歸
    列稅則第8528節之電視接收器具、影像監視器或影像投射機
    。
６、原告主張其前曾多次進口與系爭貨物相同具有DVI輸入端子
    之液晶螢幕顯示器，皆以稅則第8471.60.90號辦理免稅通關
    ，而本件原處分及訴願決定主要引為論據之關稅總局93年10
    月6日函釋及94年11月3日函釋等有違反行政程序法第161條
    規定之情事云云。按海關進口稅則總說明二規定：「…稅則
    號別之認定，應依據海關進口稅則總則及解釋準則所載有關
    規定辦理…。」經查，於94年3、5、6月及95年1月間，已有
    廠商向被告報運進口與系爭貨物相同貨名之貨物（LCD MON-
    ITOR）4批，經被告核列稅則號別第8528.21.90號；又相同
    功能及貨名之貨品前經被告進口貨物稅則（93）北預字第10
    0號預先審核答覆函核列稅則號別第8528.21.90號，且已公
    布張貼於關稅總局網站（稅則稅率查詢/稅則預審/案例）等
    情，為原告所不否認。是以，縱原告前曾報運進口與系爭貨
    物相同之貨物，而以稅則號別第8471.60.90號免稅通關，未
    被查獲，惟此情並非財政部91年3月8日令示之「進口貨物行
    之多年歸列之稅則號別不適當案件」，亦無原告所稱違反行
    政自我拘束之原則。又關稅總局93年10月6日函釋及94年11
    月3日函釋核係該總局函復經濟部國際貿易局之函文，非屬
    上級機關協助下級機關統一解釋法令、認定事實及行使裁量
    權，而訂頒之解釋性規定及裁量基準，尚難認係行政程序法
    第159條規定之行政規則。原告訴稱上開關稅總局函文未依
    行政程序法規定發布，有違反行政程序法第161條規定，核
    係誤解。
７、原告主張本件原處分及訴願決定有違反行政先例及信賴保護
    原則之情事云云。按「行政行為，非有正當理由，不得為差
    別待遇。」為行政程序法第6條所明文。次按「憲法之平等
    原則要求行政機關對於事物本質上相同之事件作相同處理，
    乃形成行政自我拘束，惟憲法之平等原則係指合法之平等，
    不包含違法之平等。故行政先例需屬合法者，乃行政自我拘
    束之前提要件，憲法之平等原則，並非賦予人民有要求行政
    機關重複錯誤之請求權。」最高行政法院93年判字第1392號
    著有判例。經查，被告以系爭貨物附有DVI輸入端子，可連
    接、顯示來自封閉迴路式電視系統、DVD播放機或網路攝影
    機等之影音訊號，依海關進口稅則第84章章註五（戊）、海
    關進口稅則總則一及解釋準則三（甲）等規定，核列在稅則
    號別8528.21.90「其他影像監視器」項下，並無不合，已如
    前述。故原告就系爭貨物原申報稅則號別第8528.21.90號，
    即屬適法。又如前所述，本件既無「進口貨物行之多年歸列
    之稅則號別不適當案件」（即原告所主張之與系爭貨物相同
    之貨物按稅則號別第8471.60.90號免稅通關）之行政先例，
    且原告以不適法之行政先例主張平等原則，揆諸上揭規定及
    判例意旨，亦不符平等原則。再者，原告早期進口之 LCD
    MONITOR ，僅能接受自動資料處理機中央處理單元所傳送之
    信號，近年來因資訊產品不斷創新，部分LCD MONITOR 已增
    加具DVI （數位視訊介面）輸入端子之功能，惟原告未於進
    口報單詳實申報該增加功能之規格（DVI ），正確申報具有
    顯示影像功能之專屬稅則號別第8528.21.90號，卻仍按舊有
    貨品之稅則號別申報，核其情形，係有「對重要事項提供不
    正確資料或為不完全陳述，致使行政機關依該資料或陳述而
    作成行政處分者」之情形，原告之前縱有多次報運進口與系
    爭貨物相同具有DVI 輸入端子之液晶螢幕顯示器，皆以稅則
    號別第8471.60.90號免稅通關之情事，依法亦無值得保護之
    信賴（行政程序法第119 條第2 款參照）。原告上開主張，
    亦非可採。
８、原告主張本件原處分及訴願決定違反「行政一體」之原理云
    云。惟查，原告所引之財政部台財稅字第0920455616號函釋
    示：「廠商產製或進口之彩色顯示器，本體不具有電視調諧
    器（TV Tuner）裝置…因無法直接接收電視視頻訊號及播放
    電視節目，核非屬貨物稅條例第11條第1項第2款規定之彩色
    電視機，不課徵貨物稅…」等語，係財政部對於貨物稅徵免
    之闡釋，核與本件稅則分類無涉。又原告所指之經濟部工業
    局工電字第09500731300號函說明二釋示：「…具有DVI介面
    之電腦顯示器依其功能用途仍屬電腦顯示器，本局建議歸列
    於8471.60號列…」等語，核係經濟部工業局對於產品功能
    之解釋及建議，海關既為進口貨物之稅則核定及關稅徵收主
    管機關，而經濟部國際貿易局則為輸出入貨品分類號列主管
    機關，另經濟部標準檢驗局則為輸入貨品檢驗之主管機關，
    各該機關本於權限範圍內所為之依法行政，並無違反行政程
    序法第19條第1項：「行政機關為發揮共同一體之行政機能
    ，應於其權限範圍內互相協助」之規定。復按海關配合進出
    口貿易管理作業規定四、（四）：「各主管機關所列CCC號
    列，如與海關所核列不一致時，以海關就實到貨物所核列者
    為準。」從而，原告主張系爭貨物應依經濟部工業局解釋函
    及經濟部標準檢驗局認同之商品分類號列核定稅則，乃不諳
    行政一體之原則及稅則分類規定所致誤解，核無可採。
９、原告主張歐盟最高法院已於西元2009年2月19日作成判決，
    認定具有DVI端子之液晶監視器不得僅因這些單元有能力顯
    示自動資料處理機以及其他來源信號之理由，而予以排除於
    歸列稅則號別第8471.60.90號之外云云。經查，歐盟最高法
    院縱有如上判決，惟其判決核屬個案見解，且與荷蘭政府及
    歐盟執委會之意見不同，尚難以該個案見解即認荷蘭政府及
    歐盟執委會已改變其有關稅則之意見；且歐盟對於液晶顯示
    器之分類有新解釋，法律程序需由各會員國會議決議公告規
    章，再由我國駐外單位以正式函告有關主管機關公告實施，
    惟迄今尚無接獲我駐外單位函示歐盟對於系爭貨物分類決議
    公告。是以歐盟最高法院該個案見解，尚不足以影響我國有
    關稅則之法律意見，對於本件適用我國稅則之規定，亦不生
    拘束之效力。
１０、綜上所述，被告就系爭貨物按原申報稅則號別第8528.21.90
    號，稅率10%，予以核定完稅，並無不合。
(四)、綜上所述，原處分認事用法並無違誤，復查決定及訴願決定
    遞予維持，均無不合，原告訴請撤銷訴願決定、復查決定及
    原處分，並無理由，應予駁回。
(五)、本件事證已臻明確，兩造其餘攻擊防禦方法，核與本件判決
    結果不生影響，無庸逐一論述，另原告聲請將系爭貨物送請
    具有工業技術專業知識之公正機構或政府機關鑑定系爭貨物
    是否符合HS註解西元2002年版關於「影像監視器」之定義等
    情，亦核無必要，併予敘明。
六、據上論結，本件原告之訴為無理由，依行政訴訟法第98條第
    1項前段，判決如主文。
中    華    民    國    99    年    5      月    13   日
                      臺北高等行政法院第七庭
                                審判長法  官  吳慧娟
                                      法  官  畢乃俊
                                      法  官  陳心弘
上為正本係照原本作成。
如不服本判決，應於送達後20日內，向本院提出上訴狀並表明上
訴理由，如於本判決宣示後送達前提起上訴者，應於判決送達後
20日內補提上訴理由書（須按他造人數附繕本）。
中    華    民    國    99    年    5     月     13   日
                                      書記官  陳清容


司法院資訊處製作；財團法人民間司法改革基金會備份。
